---
title: Réunion jeudi 15 avril 2021
date: 2021-04-15T20:00:00+02:00
draft: false
---

# Réunion jeudi 15 avril 2021 - 20h

- compte-rendu du mois dernier https://onestla.tech/publications/reunion-20210318/

## Outils

### Cryptpad

- trop chouette, peut-être on pourrait l'envisager en sous-domaine de onestla.tech genre pad.onestla.tech ?
- faudra organiser ca avec ades et le dns-master

> - dunglas et ades vont arranger ca: cloud.onestla.tech
> - team onestla.tech

### Loomio

- dans la pratique très peu de gens l'utilisent: est-ce vraiment un outil pertinent dans notre contexte?

> - c'est peut-etre un peu overkill, du coup on peut en fait s'en passer

### la boite mail 

- qui c'est qui gère la boite mail

> - dunglas a les accès, faudrait les partager avec d'autres, helene peut faire le backup

### Diversification de plateforme

- dans la perspective d'une méfiance accrue envers discord, on peut commencer a se disperser un peu (en commençant par un bridge matrix) 
- présence mastodon?
- chaîne peertube avec playlist?
- usage de mobilizon a la place ou en plus du calendar ? exemple d'integration hugo de mobilizon https://framagit.org/cantons/portail/-/blob/master/themes/custom/assets/js/mobilizon.js 

> - ades veut bien installer synapse dans son ynh et puis on pourra partir de la, créer des canaux et poser des bridges
> - on a un compte mastodon mais il est devenu inactif, dunglas peut recup et on peut avoir un bridge twitter-mastodon https://mastodon.social/@onestlatech (bridge operationnel)
> - peertube: on va utiliser celui de addes https://adeslebaroudeur.video/ avec on compte onestlatech on pourra construire des playlist auxquelles les gens pourront s'abonner
> - mobilizon: on met en attente voir si on peut faire un mobilizon.onestla.tech en sso
> - y'a un truc de SSO dans yunohost il faudrait voir si c'est actionnable, ades et mose vont fouiner

## Site statique

### Evolution du theme

- bouger la liste des signataires, et en home être plus focus sur la presentation de ce qu'est onestla.tech au dela de la seule lutte initiale
- voir le travail préparatoire de helene sur https://annuel2.framapad.org/p/valeurs---onestlatech-9jzs?lang=fr
- mose veut bien tenter un truc dans une branche avec un nouveau template mais il a pas eu le temps le mois dernier (ou alors c'est juste une grosse fleimasse) donc si y'a des volontaires, hésitez pas

> - ca reste toujours a faire

### Calendrier

- on a un framagenda inclus dans le site statique et un nouveau canal calendrier pour les annonces depuis le mois dernier
- https://framagenda.org/remote.php/dav/public-calendars/9TLSJsoQ9JmxYQ7i?export
- mais aucune annonce dans le canal, c'est pas très nourri, peut-être qu'il faudrait établir un processus humain pour capturer plus de vigilance sur l'actu des luttes ou rendez-vous?

> - pas forcment besoin de se casser le tronc, juste nos événements ca suffit

### GitHub

- verif des demandes en cours, un pull request en attente a ete mergée
- on a un backlog d'integration de signatures encore https://github.com/onestlatech/onestlatech.github.io/issues

> - est-ce qu'on clôt les signatures? ca fait 18 mois, faut déjà voir avec les mails

## Actions et projets

### Animaction

- que peut-on faire pour que ca bouge un peu

> - on se sent un peu au creux de la vague
> - c'est pas non plus un drame les période creuses du moment ou on peut mobiliser quand y'a besoin
> - a terme monter une ambiance communauté c'est l'avenir
> - peut-être qu'on peut avoir plus de présence dans les canaux vocaux pour stimuler l'aspect café
> - Un noyau dur pourra permettre de mobiliser au moment où nous aurons besoin de plus de monde sur des sujets importants. 

### Education populaire

- week-end de streaming pour partager de bonnes pratiques du numérique
- pas facile et on a pas avancé dessus le mois dernier

## Comptes-rendus

- le compte-rendu vient a peine d'être mergé, idéalement faudrait que ca soit publié de suite
- le styling est pas toptop a cause de la css du blockquote ca devrait pas être dur a changer ca, qui c'est qui se le sent?

> - dans le nouveau design on pourra séparer les compte-rendu de réunion des publications
> - prochaine reunion jeudi 29 avril a 20h

